Kevin Cruz Carcamo



Datos personales



Kevin Cruz Carcamo



kecc.contact@gmail.com



+504 3187-4345



Colonia Los Luchadores,
Calle C.9 Este 31101
Honduras



26 de octubre de 1997



keccdev.github.io/Dev



github.com/keccdev

Competencias

Html, Css, JavaScript

Python

Frameworks Django,

React.js

SQL Server,

PostgreSQL

Ventas



Perfil

Soy un apasionado de la programación desde los 16 años. Comencé mi aprendizaje en seguridad de redes, mi enfoqué actual es en el desarrollo de software. Mi propósito es crear software innovador y seguro que sea fácil de mantener. Además, cuento con conocimientos en Diseño Gráfico, Ventas y Marketing lo que me ha permitido expandirme en mas áreas.

Formación

Licenciatura en Desarrollo de Software

sep 2023 - presente

BYU-Pathway Worldwide

Experiencia

Seguridad y Mantenimiento

jul 2023 - ene 2024

Fundacion de Proteccion y Conservacion Cayos Cochinos, La Ceiba, Honduras

Especialista en Ventas y Marketing

jun 2022 - nov 2022

Grupo Empresarial Marketing Center, Honduras

Ventas

mar 2021 - mar 2022

Solutions4U, La Ceiba, Honduras

Idiomas

Spanish

••••••

English

••••

Pasatiempos e intereses

- Pesca
- Viajes y Exploracion
- Voluntariado
- Actividades Sociales